# 同一集团内转让境外子公司股权外币报表折算问题

提问人：nezhang 时间：2020-12-04 12:33:09
陈版主您好，目前我们准备进行境外公司架构重组，遇到了几个问题，想向您请教：
背景：
A公司为北京母公司，下设香港子公司B和日本子公司C。香港子公司B下还有全资泰国孙公司D。
B公司以往年度向D公司提供了５亿美元的借款，视为对D公司的一项净投资处理。
目前B公司准备将部分D公司的股权转让给C，但是仍然由B公司对D公司实现控制。同时，B公司也准备将对D公司5 亿美元的债权转让给C公司。
各公司记账本位币均为当地货币，即A公司人民币，B公司港币，C公司日元，D公司泰铢。
问题：
1 、B公司在向C公司转让D公司股权时，考虑到整个交易前后均受A公司最终控制，同时B公司对D的控制权未发生变化，因此在转让时，B公司合并报表中计入OCI的外币报表折算差额，应根据转让比例计入少数股东权益中。该项交易在B公司合并报表中并不会产生损益；在A公司合并报表中，无其他影响。这种理解是否正确？
2 、B公司对D公司的债权属于是净投资，因此由该笔借款产生的汇兑差额应计入OCI中。在B公司将对D的债权转让给C公司时，由该笔借款产生的OCI应在香港合并报表中应转入当期损益。考虑到C公司承接债权后，性质仍可认为是净投资，在A合并报表层面来看该笔借款的性质未发生变化，因此香港报表中产生的损益在A公司合并报表层面中应再转回至OCI中，不会影响A公司合并报表的损益。这种理解是否正确？
3 、若D公司将该笔借款全额归还给了B公司，那么B公司合并报表中因该笔借款产生的OCI也应转入到损益中。这种理解是否正确？
4 、OCI转入损益后，是否会产生所得税影响？应如何处理？
希望陈版主能帮忙解答，感谢感谢！

回答人：chenyiwei
1 、可以这样理解。参考IAS 21.48C。
2 、 3 、可以这样理解。
4 、涉及境外税法规定，建议咨询熟悉境外税法的相关专业人士意见。

提问人：nezhang 时间：2020-12-09 11:12:00
陈老师，还想再和您确认一下，对于问题 1 ，在转让B公司转让D公司股权时，应该是将B公司合并报表中历史确认的计入OCI的外币报表折算差额根据比例计入少数股东权益中，而不是将这部分先转入到资本公积，之后产生的OCI再转入到少数股东权益吧？

回答人：chenyiwei
是。